【裁判字號】    89,易,2821
【裁判日期】    900702
【裁判案由】    恐嚇取財
【裁判全文】
臺灣臺南地方法院刑事判決                        八十九年度易字第二八二一號
    公  訴  人  臺灣台南地方法院檢察署檢察官
    被      告  丙○○
右列被告因恐嚇取財案件，經檢察官提起公訴（八十九年度偵字第九八七六號），本
院判決如左：
    主  文
丙○○共同連續意圖為自己不法之所有，以恐嚇使人將本人之物交付，累犯，處有期
徒刑貳年。
    事  實
一、丙○○前於民國八十三年間，因違反肅清煙毒條例案件，經台灣高等法院高雄分
    院判處有期徒刑三年五月確定，於八十七年二月二十一日執行完畢（復因竊盜及
    違反肅清煙毒條例等案件，經高雄地方法院判刑確定，於民國八十九年四月二十
    六日假釋出獄，現仍在假釋期間），仍不知悔改。竟基於意圖為自己不法所有之
    概括犯意，先於八十九年八月十四日十時四十分許，在台南市○○路○段二號六
    樓之三，乙○○所負責經營之舞蹈教室門口，以兇惡之語氣向乙○○恐嚇稱：伊
    現在「跑路」要用錢，須交出身上之財物，否則將持槍強押等語，使乙○○心生
    畏懼而交付丙○○新台幣（下同）三千元。丙○○復承前概括犯意，與綽號「阿
    榮」（真實姓名不詳）之男子，共同基於犯意聯絡，於同年月十八日下午五時許
    ，同前往上址向乙○○索款，乙○○起初拒絕付款，「阿榮」即以：說錯一句話
    會害死一個人等語恐嚇乙○○，致乙○○心生畏懼，而交付丙○○一千元。詎丙○○連續恐嚇得逞後竟變本加厲，再承前概括犯意，與甲○○（另行審結）共同
    基於犯意之聯絡，於同年月二十五日同往上址，又以渠在「跑路」欠油錢等語向
    乙○○索款，乙○○初以已給付二次財物為由拒絕再付款，丙○○竟以：「是不
    是又要我用槍來押你」等語加以恐嚇，甲○○則在旁助勢，揚稱：「你要怎麼樣
    ，你小心一點」等語，使乙○○心生畏懼，而欲交付身上僅有之八百元與彼二人
    之際，適警據報趕往當場捕獲甲○○，丙○○則趁機逃逸，彼二人始未得逞。
二、案經台南市警察局第五分局報請台灣台南地方法院檢察署檢察官偵查起訴。
    理  由
一、訊據被告丙○○矢口否認上揭恐嚇取財犯行，辯稱：伊前二次係找被害人乙○○
    問有無教舞之工作機會，第三次係向乙○○借錢，伊當時係駕駛賓士轎車，不可
    能缺用上開小額金錢云云。惟查：右揭被告如何單獨或夥同「阿榮」、甲○○等
    人向被害人乙○○恐嚇並取財之事實，業據被害人乙○○迭於警訊及偵、審中到
    庭具結證述綦詳，按被害人與被告夙無仇隙，渠對被告應無惡意，衡情尚無構詞
    誣攀之理。況同案被告甲○○亦於偵訊中供稱：係丙○○說要拿槍押乙○○，伊
    到現場後才發現丙○○在勒索，伊只有說：現在到底要怎樣等語，足證被害人所
    指情節非虛。另據同案被告甲○○於本院供稱：伊僅於被害人說：大家都是在地
    人，不要滋事等語時，回應一句：伊不是在地人，後來警察來了，丙○○教伊快
    跑等語。衡情，倘被告當時僅係單純借款，被害人何庸央求被告不要滋事，而被
    告又因何見警即逃逸離去。另被告既稱當時駕駛賓士轎車不缺上開小錢，其何須
    向被害人商討工作機會並借用區區數百元。況被害人與被告非親非故，被告何以
    三番二次求助被害人謀求工作機會及借款。凡此足證，被告所辯不僅與同案被告
    甲○○上開所供不符，且與常情相違，其空言否認犯行，自非可採。又被害人因
    心生畏懼而交付財物之事實，亦經渠於審理中供明在卷。綜上所述，事證已甚明
    灼，被告犯行應堪認定。
二、核被告意圖為自己不法之所有，以恐嚇使被害人將本人之財物交付，所為係犯刑
    法第三百四十六條第一項、第三項之恐嚇取財既遂及未遂罪。被告與綽號「阿榮
    」之人及同案被告甲○○，就上開犯行間，有犯意聯絡及行為分擔，應論以共同
    正犯。其先後三次犯行（包括前二次恐嚇取財既遂及第三次恐嚇取財未遂），時
    間緊接，犯罪基本構成要件相同，顯均係基於概括之犯意反覆為之，應依連續犯
    之規定論以一罪並加重其刑。又被告前於八十三年間，因犯違反肅清煙毒條例罪
    ，經台灣高等法院高雄分院判處有期徒刑三年五月確定，於八十七年二月二十一
    日執行完畢，有台灣高等法院被告全國前案紀錄表在卷可按，其於五年之內再犯
    本件有期徒刑以上之罪，為累犯，應依法加重其刑。爰審酌被告犯罪之動機不良
    、以惡言恐嚇被害人手段惡劣、所得利益雖不多、然危害社會安寧秩序甚鉅、犯
    後狡飾犯行毫無悔意等一切情狀，量處如主文所示之刑，以資懲儆。
據上論斷，應依刑事訴訟法第二百九十九條第一項前段，刑法第二十八條、第五十六
條、第三百四十六條第一項、第二項、第四十七條，判決如主文。
中      華      民      國      九十      年      七     月    二       日
                              臺灣臺南地方法院刑事第二庭
                                      法  官  賴  純  慧
右正本證明與原本無異
如不服本判決應於送達後十日內向本院提出上訴狀
                                      書記官  莊  淑  雅
中      華      民      國      九十      年      七    月      五      日
附錄本案論罪科刑法條全文：
刑法第三百四十六條第一項：意圖為自己或第三人不法之所有，以恐嚇使人將本人之
                          財物交付者，處六月以上、五年以下有期徒刑，得併科
                          一千元以下罰金。


司法院資訊處製作；財團法人民間司法改革基金會備份。
